【裁判字號】    92,竹小,278
【裁判日期】    921110
【裁判案由】    返還消費借貸款
【裁判全文】
臺灣新竹地方法院簡易庭小額民事判決九十二年度竹小字第二七八號
    原      告  台北銀行股份有限公司
    法定代理人  乙○○
    訴訟代理人  丙○○
                丁○○
    被      告  甲○○
右當事人間請求返還消費借貸款事件，本院於民國九十二年十一月三日
辯論終結，爰
判決如左：
一、主    文
被告應給付原告新台幣陸萬貳仟零肆拾柒元，及其中新台幣伍萬伍仟肆佰拾元部
分，自民國九十年五月十六日起至清償日止，按週年利率百分之十七點八八五計算之
利息。
訴訟費用新台幣壹仟元由被告負擔。
本判決得假執行。
二、理由要領：
（一）原告主張：緣被告於民國八十九年三月三日向原告申請持用信用卡，約定被告
      得持卡（卡號為５４８３─９７００─５０９０─３１０２）向特約商店消費
      或辦理預借現金，惟預借現金時，另依每筆預借現金金額１．５％加一百五十
      元計算手續費，且約定被告同意當期之應付帳款，應於當期繳款截止日前將最
      低應繳金額以上（或等於最低應繳金額）款項繳付原告，剩餘未付款項則自各
      該筆帳款入帳日起，以年息百分之十八計算利息（自九十年四月一日起利息改
      以年息百分之十七點八八五計算），如被告連續二期未繳付最低應繳金額時，
      原告無須事先通知或催告，得隨時縮短被告延後付款期限或應付帳款全部視為
      到期（信用卡約定條款第一條、第十條、第十五條、第二十一條第一項第三款
      、第二十二條第一項）。查被告自八十九年四月十二日起迄八十九年六月十三
      日止，分別簽帳消費十九筆及預借現金二筆，金額合計新台幣（以下同）七萬
      三千五百六十七元，及應付手續費六百五十一元，惟被告迄今已連續逾二期以
      上均未於各期最後應繳款日繳納最低應繳金額，依信用卡約定條款第二十二條
      第一項之約定，被告應付帳款當已全部屆清償期，惟迭經催討無效，計至九十
      年五月十五日止，被告尚積欠原告利息六千六百十四元、消費款及預借現金五
      萬五千四百三十三元，合計六萬二千零四十七元，爰依民法消費借貸之法律關
      係請求給付六萬二千零四十七元，及其中五萬五千四百三十三元自九十年五月
      十六日起至清償日止，按年息百分之十七點八八五計算之息等情，業據其提出
      與所述相符之信用卡申請書及約定條款影本、歷史帳單彙總查詢、單月帳務資
      料查詢、戶籍謄本各一等為證，核屬相符，被告則未到庭為任何有利於己之聲
      明或陳述，亦未提出書狀供本院審酌，自堪信原告主張為真實。從而原告依據
      兩造所訂立之信用卡申請書、約定條款及消費借貸之法律關係請求被告給付如
      主文第一項所示之金額，為有理由，應予准許。
（二）本件係小額訴訟程序為被告敗訴之判決，爰依職權宣告假執行。
中      華      民      國    九十二    年     十一     月      十      日
                                  臺灣新竹地方法院新竹簡易庭
~B法      官  謝永昌
右為正本係照原本作成。
如對本判決上訴，非以其違背法令為理由不得為之，且須於判決送達後廿日內以上訴
狀記載上訴理由向本院提出上訴狀。
~B法院書記官  蕭宛琴
中      華      民      國    九十二    年     十一     月      十      日


司法院資訊處製作；財團法人民間司法改革基金會備份。
